【裁判字號】    95,訴,2728
【裁判日期】    950929
【裁判案由】    毒品危害防制條例
【裁判全文】
臺灣板橋地方法院刑事判決              95年度訴字第2728號
公  訴  人  臺灣板橋地方法院檢察署檢察官
被      告  甲○○
上列被告因違反毒品危害防制條例案件，經檢察官提起公訴（95
年度毒偵字第5529號），被告於準備程序中對被訴之事實為有罪
陳述，本院合議庭裁定由受命法官獨任行簡式審判程序，並判決
如下：
   主   文
甲○○施用第一級毒品，累犯，處有期徒刑捌月。扣案之第一級
毒品海洛因壹包（淨重零點壹公克）沒收銷燬之。
    事  實
一、甲○○前於民國91年間，因犯持有第一級毒品案件，經本院
    以91年度簡字第136 號判決判處有期徒刑2 月確定，嗣於91
    年7 月2 日易科罰金執行完畢（據此，本案構成累犯）；其
    間曾於87年間，因違反毒品危害防制條例案件，經本院以87
    年度毒聲字第475 號裁定送勒戒處所，觀察、勒戒後，認無
    繼續施用毒品傾向，由臺灣板橋地方法院檢察署檢察官於87
    年10月29日以87年度偵字第13422 號為不起訴處分確定；又
    於94年3 月23日上午10時許，因施用毒品案件，經本院以94
    年度毒聲字第979 號裁定送勒戒處所，觀察、勒戒後，認有
    繼續施用毒品傾向，由本院以94年度毒聲字第1546號裁定令
    入戒治處所施以強制戒治，嗣因無繼續戒治之必要而強制戒
    治執行完畢釋放，臺灣板橋地方法院檢察署檢察官併於95年
    5 月1 日以95年度戒毒偵字第177 號為不起訴處分確定，詎
    仍不知悔改，於接受前開強制戒治執行完畢後5 年內，又基
    於施用第一級毒品海洛因之犯意，於95年8 月2 日某時許，
    在臺北縣中和市景新公園內，以吸食點燃摻有海洛因香煙後
    所生煙氣之方式，施用海洛因1 次，嗣於95年8 月3 日晚間
    7 時10分許，在臺北縣中和市○○街467 巷38弄口為警查獲
    ，並扣得其因本件施用海洛因犯行而持有之海洛因1 包（淨
    重0.13公克），後經警將所採集甲○○之尿液檢體送驗後，
    呈施用海洛因後人體代謝之嗎啡陽性反應，因悉上情。
二、案經臺北縣政府警察局中和分局移送臺灣板橋地方法院檢察
    署檢察官偵查後起訴。
    理  由
一、認定犯罪事實所憑之證據：
(一)、訊據被告對其在上揭時間、地點施用第一級毒品海洛因之事
    實，於本院審理中自白不諱，而其於95年8 月3 日晚間7 時
    30分許為警查獲時，經警採集之尿液檢體經送驗後，呈施用
    海洛因後人體代謝之嗎啡陽性反應等情，有臺灣檢驗科技股
    份有限公司濫用藥物尿液檢驗報告附卷足憑（見95年度毒偵
    字第5529號偵查卷第29頁），此外，被告於95 年8月3 日晚
    間7 時10分許，在臺北縣中和市○○街467 巷38弄口為警查
    獲時，在其身上所扣得白色粉末1 包（淨重0.13公克），經
    鑑定，確含海洛因成分，亦有法務部調查局95年8 月27 日
    調科壹字第0952300462 0號鑑定書在卷可稽（見95年度毒偵
    字第5529號偵查卷第31頁），足徵被告前開自白應與事實相
    符，可以採信。
(二)、次按觀察、勒戒或強制戒治執行完畢釋放後，5 年內再犯施
    用第一、二級毒品之罪者，檢察官應依法追訴，毒品危害防
    制條例第23條第2 項定有明文。查被告前經本院以94年度毒
    聲字第979 號裁定送勒戒處所，觀察、勒戒後，認有繼續施
    用毒品傾向，由本院以94年度毒聲字第1546號裁定令入戒治
    處所施以強制戒治，嗣因無繼續戒治之必要而強制戒治執行
    完畢釋放，臺灣板橋地方法院檢察署檢察官併於95年5 月1
    日以95年度戒毒偵字第177 號為不起訴處分確定等情，有臺
    灣板橋地方法院檢察署檢察官95年度戒毒偵字第177 號不起
    訴處分書、臺灣高等法院被告前案紀錄表附卷足參，是被告
    於強制戒治執行完畢釋放後，5 年內再犯本件施用毒品罪，
    亦甚明確。綜上所述，本件事證明確，被告犯行堪以認定。
二、應適用之法律、科刑審酌事由及沒收物之處理：
(一)、核被告所為，係犯毒品危害防制條例第10條第1 項之施用第
    一級毒品罪，其持有第一級毒品之低度行為，應為施用第一
    級毒品之高度行為所吸收，不另論罪。又被告有如事實欄所
    述之前科及刑之執行情形，有前開臺灣高等法院被告前案紀
    錄表附卷可參，其於徒刑之執行完畢後，5 年以內故意再犯
    本件有期徒刑以上之罪，為累犯，應依刑法第47條第1 項規
    定規定，加重其刑。
(二)、爰審酌被告曾因施用毒品犯行受觀察勒戒、強制戒治，仍不
    知悛悔，復犯本件之罪，惟犯後坦承犯行，態度良好，並其
    犯罪之動機、目的、施用次數等一切情狀，量處如主文所示
    之刑，以示懲儆。
(三)、扣案第一級毒品海洛因1 包（淨重0.13公克）內之海洛因及
    包裝前開海洛因之分裝袋1 只，因該只分裝袋內沾黏前開海
    洛因，二者物理上難以析離，且被告於本院審理時坦認係供
    其本件施用海洛因所持有等語在卷，爰依毒品危害防制條例
    第18條第1 項前段規定沒收銷燬之。
據上論斷，應依刑事訴訟法第273 條之1 第1 項、第299 條第1
項前段、毒品危害防制條例第10條第1 項、第18條第1 項前段，
刑法第11條前段、第47條第1項，判決如主文。
本案經檢察官郭季青到庭執行職務。
中    華    民    國    95    年    9     月    29    日
                  刑事第十九庭法  官  陳明偉
以上正本證明與原本無異。
如不服本判決應於送達後10日內向本院提出上訴狀。
                              書記官  陳慧儷
中    華    民    國    95    年    9     月    29    日
附錄本案論罪科刑法條全文
毒品危害防制條例第10條第1 項
施用第一級毒品者，處 6 月以上 5 年以下有期徒刑。
毒品危害防制條例第18條第1 項前段
查獲之第一、二級毒品及專供製造或施用第一、二級毒品之器具
，不問屬於犯人與否，均沒收銷燬之；查獲之第三、四級毒品及
製造或施用毒品之器具，無正當理由而擅自持有者，均沒入銷燬
之。但合於醫藥、研究或訓練之用者，得不予銷燬。
前項合於醫藥、研究或訓練用毒品或器具之管理辦法，由法務部
會同行政院衛生署定之。


司法院資訊處製作；財團法人民間司法改革基金會備份。
